臺灣高等法院高雄分院刑事判決　　　　　　　　　九十一年度上易字第一七五四號
　　上　訴　人
　　即　被　告　乙○○　男　二.
右上訴人因竊盜案件，不服臺灣高雄地方法院九十一年度易字第三六八七號中華民國
九十一年十一月十五日第一審判決（起訴案號：臺灣高雄地方法院檢察署九十一年度
偵字第一六一六二號），提起上訴，本院判決如左：
      主  文
上訴駁回。
      事  實
一、乙○○曾於民國八十六年因違反麻醉藥品管理條例案件及毀損罪，先後經臺灣高
    雄地方法院均判處有期徒刑四月確定，嗣合併定應執行有期徒刑六月，後於八十
    九年間又因施用第一、二級毒品罪，經本院各判處有期徒刑八月及四月，應執行
    有期徒刑十月確定，二案合併接續執行至九十年十一月十六日假釋出獄，所餘刑
    期交付保護管束至九十一年三月二十七日執行期滿。詎仍不知悔改，復於九十一
    年六月四日十六時許，與姓名年籍不詳之某成年男子，共同意圖為自己不法之所
    有，並基於竊盜之犯意聯絡，推由乙○○駕駛其父陳智德所有車號ＶＵ─五九三
    三號自小貨車，附載該名男子前往高雄縣杉林鄉○○村○○路一八四號甲○○○
    住處，由乙○○徒手扳開浴室鐵窗之安全設備，乙○○與該男子踰越鐵窗侵入甲
    ○○○屋內，共同竊得保險箱一只，內有現金新臺幣（下同）四萬四千餘元、金
    飾約十兩、珠寶項鍊一條及股票、車輛出廠證明、護照等財物。得手後乙○○與
    該男子正欲駕車離去之際，適為居住對面之甲○○○兄嫂陳成娣聽聞狗叫聲出來
    察看，並記下乙○○所駕駛之上開自小貨車車號，報警循線查獲上情。
二、案經高雄縣警察局旗山分局報請臺灣高雄地方法院檢察署檢察官偵查起訴。
      理  由
一、訊據上訴人即被告乙○○固坦承其如何於上開時、地，徒手扳開被害人甲○○○
    住處浴室鐵窗，自該處侵入屋內竊得保險箱一只，內有前開現金四萬餘元、金飾
    財物各節（見原審卷第五一至五三頁，本院卷第十六頁），然否認另有偕同一男
    子共同行竊云云。經查：
  (一)右揭事實迭據被害人於警訊、偵查及原審指訴其住處浴室鐵窗遭人扳開，失竊保
    險箱財物等情，並有上開車輛照片、車籍查詢認可資料、被告返還之金飾照片、
    被害人出具之贓物認領保管單附卷足佐（見警卷第十、十一、十四、十五頁）。
  (二)被告行竊後正欲駕車離去時，因遭對面鄰居陳成娣（被害人兄嫂）聽聞狗叫聲出
    外察看，記下其所駕駛之上開自小貨車車號，報警循線查出被告涉嫌重大，嗣經
    其家人勸說，被告乃交出部分金飾委託其兄陳森榮返還被害人等情，亦為被告所
    坦承，且經證人陳成娣、陳森榮迭於於警訊、偵查及原審證述在卷，且互核一致
    可佐。
  (三)證人陳成娣初於警訊時即明確陳稱案發當時見有二名年青人駕駛上開貨車離去等
    語（見警卷第四頁反面），嗣於原審時亦證稱如此（見原審卷第五三頁），既證
    人陳成娣初至警局陳述時，尚不知該二名竊賊身分，乃經警依其所記下之車號循
    線查出上開貨車車主為被告之父陳智德，始進而察悉被告涉案等情，顯徵證人陳
    成娣於警訊尚不知行竊者身分，其對案情之陳述應無任何預設立場，衡情亦無虛
    偽陳報竊賊人數之理，是被告當日確有偕同一名男子共同行竊之事實。
  (四)綜上所述，被告空言否認共同行竊情節，無非圖為共犯卸責之詞，自不足取，本
    件事證明確，被告前揭共同竊盜犯行，堪以認定。
二、查住宅之鐵窗具有防盜效用，為安全設備之一種，故核被告毀越被害人住宅浴室
    鐵窗入屋行竊所為，係犯刑法第三百二十一條第一項第二款之毀越安全設備竊盜
    罪（至侵入住宅及毀損部分均已結合於該罪質中，無另構成侵入住宅、毀壞罪，
    附此敘明）。被告與偕同之姓名年籍不詳成年男子，就上開犯行，互有犯意聯絡
    及行為分擔，應論以共同正犯。又被告曾於八十六年因違反麻醉藥品管理條例案
    件及毀損罪，先後經原審法院均判處有期徒刑四月確定，嗣合併定應執行有期徒
    刑六月，後於八十九年間又因施用第一、二級毒品罪，經本院各判處有期徒刑八
    月及四月，應執行有期徒刑十月確定，二案合併接續執行至九十年十一月十六日
    假釋出獄，所餘刑期交付保護管束至九十一年三月二十七日執行期滿等事實，有
    本院被告全國前案紀錄表、臺灣高等法院被告全國前案紀錄表、臺灣高雄地方法
    院檢察署刑案資料查註紀錄表各一份及相關判決書、檢察官執行指揮書、保護管
    束執行案卷等附卷可稽，是被告受有期徒刑之執行完畢後，五年以內再犯本件有
    期徒刑以上之罪，為累犯，應依刑法第四十七條規定加重其刑。
三、原審因而適用刑法第二十八條、第三百二十一條第一項第二款、第四十七條之規
    定，並審酌被告正值青壯，竟不思以正當途徑獲取財物，毀越安全設備侵入被害
    人住宅竊盜，嚴重侵害被害人住宅安寧與財產安全，且有上述犯罪前科再犯，念
    其嗣後坦承部分案情，並歸還部分贓物等一切情狀，量處有期徒刑壹年。核其認
    事用法並無違誤，量刑亦稱妥適。被告仍執前詞提起上訴，指原判決量刑過重云
    云，為無理由，應予駁回。
據上論斷，應依刑事訴訟法第三百六十八條，判決如主文。
本案經檢察官劉文水到庭執行職務。
中    華    民    國      九十一      年      十二    月     三十一     日
                              臺灣高等法院高雄分院刑事第六庭
                                  審判長法官  王憲義
                                        法官  謝靜雯
                                        法官  張意聰
右正本證明與原本無異。
不得上訴。
                                  法院書記官  王婉蓉
中    華    民    國      九十一      年      十二    月     三十一    日
附錄本判決論罪之法條：
刑法第三百二十一條第一項第二款
犯竊盜罪而有左列情形之一者，處六月以上五年以下有期徒刑：
  二、毀越門扇、牆垣或其他安全設備而犯之者。
